臺灣板橋地方法院交通事件裁定　　　　99年度交聲字第4578號
原處分機關　交通部公路總局臺北區監理所
異　議　人
即受處分人　池雪鶯
上列異議人即受處分人因違反道路交通管理處罰條例案件，對於
交通部公路總局臺北區監理所民國99年12月13日所為之處分（北
監自裁字第裁41-CZ0000000號），聲明異議，本院裁定如下：
    主  文
異議駁回。
    理  由
一、按「汽車駕駛人，行經有燈光號誌管制之交岔路口闖紅燈者
    ，處新台幣一千八百元以上五千四百元以下罰鍰」，道路交
    通管理處罰條例第53條第1 項定有明文，且依同條例第63條
    第1 項第3 款規定，應記違規點數3 點。
二、原處分機關認異議人即受處分人池雪鶯於民國99年10月5 日
    下午2 時26分許，駕駛車牌號碼8K-6592 號自小客車，行經
    臺北縣板橋市（現改制為新北市板橋區○○○路與萬板路口
    時，闖越紅燈行駛（左轉），涉有道路交通管理處罰條例第
    53條第1 項之違規，嗣經警逕行製單舉發後，爰依上開法律
    規定，於99年12月13日以北監自裁字第裁41-CZ0000000號裁
    處異議人罰鍰新台幣（下同）2 千7 百元及記違規點數3 點
    在案，此有臺北縣政府警察局舉發違反道路交通管理事件通
    知單影本、原處分機關違反道路交通管理事件裁決書影本各
    1 份附卷可按。
三、聲明異議意旨略以：異議人的前揭車輛於下高架橋左轉進入
    萬板路口，停在那裡等綠燈亮了才通過路口，前面還有一部
    貨車行駛中，就緊跟著通過，當時還是綠燈，怎麼瞬間就變
    成紅燈，燈號未免變得太快了，短短一秒就變燈，按常理至
    少會先閃黃燈二至三秒。因此異議人被舉發違規，實屬冤枉
    ，是否號誌有問題。又異議人所駕車輛是從民生路轉萬板路
    口，再左轉民生路口，採兩段式過馬路，並非警方回函所指
    是從萬板路闖紅燈左轉民生路二段。爰聲明異議，請求撤銷
    上開裁決云云。
四、經查，異議人所駕車輛於前揭時地確有闖越紅燈（左轉民生
    路）之違規事實，此有新北市政府警察局海山分局100 年1
    月3 日新北警海交裁字第0990058004號函所附之違規採證照
    片4 幀在卷可稽。異議人雖以前揭情詞置辯，惟查，觀諸前
    揭卷附照片所示，異議人所駕車輛停留於前揭路口待轉時，
    該路口之號誌已係紅燈（紅燈秒數為66秒），此時異議人所
    駕車輛尚未闖越停止線；嗣紅燈秒數至62秒時，異議人所駕
    車輛則已闖越紅燈左轉。可見異議人所駕車輛並非係在號誌
    轉為綠燈時駛入路口並左轉，而是在號誌為紅燈時始闖越紅
    燈左轉。異議人辯稱當時還是綠燈，燈號未免變得太快云云
    ，要屬事後推卸之詞，自無足取。況稽之常情，前揭路口於
    上開時段之車流量甚鉅，一般下高架橋後進入該路口等候綠
    燈欲左轉民生路之車輛應屬不少。倘如異議人所辯，該路口
    號誌短短一秒即由綠變紅，則此時停留在該路口等候之車輛
    亦應仍有不少。然觀諸前揭卷附照片所示，該路口除異議人
    所駕車輛及異議人車輛前方之貨車外，已全然淨空，毫無其
    他車輛。由此研判，益徵異議人所駕車輛應係在前方多數車
    輛已逐一綠燈左轉之後，見號誌此時已轉為紅燈，猶仍趕在
    號誌甫變為紅燈之際，搶越而過，自非如異議人所辯號誌突
    然由綠燈轉為紅燈云云。故其執此聲明異議，委無足取。
五、綜上所述，應堪認定異議人確有前揭闖越紅燈之違規情事，
    異議人所辯並無足取。揆諸首揭法律規定，原處分機關審酌
    異議人違規情節，處以法律規定額度內之罰鍰2 千7 百元，
    並記違規點數3 點，自屬有據。異議人執詞異議，洵無理由
    ，本院應裁定駁回。
六、結論：依道路交通管理處罰條例第87條第2 項、道路交通事
    件處理辦法第18條，裁定如主文。
中    華    民    國   100    年    1     月    12    日
                      交通法庭  法  官  陳信旗
以上正本證明與原本無異。
如不服本裁定，應於送達後5 日內向本院提出抗告狀。
                                書記官  陳金鳳
中    華    民    國  100     年    1     月    13    日